臺灣高等法院刑事裁定
109年度抗字第214號
抗  告  人 
即 受刑 人  黃建彬


                （現於法務部○○○○○○○○○○○執行）
上列抗告人因聲請定其應執行刑案件，不服臺灣基隆地方法院中
華民國108年12月31日所為定執行刑之裁定（108年度聲字第1305
號），提起抗告，本院裁定如下：
    主  文
抗告駁回。
    理  由
一、原裁定意旨略以：抗告人即受刑人黃建彬（下稱受刑人）因
    竊盜等19罪，先後經判決確定如附表所示。其中附表編號1
    至17、19為得易科罰金之罪，編號18為不得易科罰金之罪，
    檢察官依受刑人請求，聲請就附表所示各罪定其應執行之刑
    ，有受刑人出具之聲請狀1紙在卷可憑，合於刑法第50條第2
    項規定。從而，檢察官聲請定應執行之刑為正當，應定其應
    執行有期徒刑4年8月等語。
二、抗告意旨略以：連續犯之規定廢除後，對刑事犯罪採一罪一
    罰，在定執行刑時，除不得逾越法律所規範之內、外部界限
    外，尚應受比例原則、公平公正原則所拘束，並非單純刑之
    累加。本件受刑人所犯除編號17為搶奪罪外，其餘均為竊盜
    、施用毒品之輕罪，並非危害社會甚鉅、犯罪情節重大之重
    罪，原審總刑期只減約17％，觀之其他案例定執行刑後減免
    幅度有40至60％，甚至高達80％之情形，顯見法院裁量不一、
    原審定刑過重，請給受刑人一個自新悔過之機會，從輕定刑
    云云。
三、按數罪併罰，分別宣告多數有期徒刑者，於各刑中之最長期
    以上，各刑合併之刑期以下，定其刑期，但不得逾30年，刑
    法第51條第5款定有明文。乃因刑罰之科處，應以行為人之
    責任為基礎，考量人之生命有限，刑罰對被告造成之痛苦程
    度，係以刑度增加而生加乘效果，而非等比方式增加，如以
    實質累加方式執行，刑責恐將偏重過苛，不符現代刑事政策
    及刑罰之社會功能，故透過定應執行刑程序，採限制加重原
    則，授權法官綜合斟酌被告犯罪行為之不法與罪責程度、各
    罪彼此間之關聯性（例如數罪犯罪時間、空間、各行為所侵
    害法益之專屬性或同一性、數罪對法益侵害之加重效應等）
    、數罪所反應被告人格特性與傾向、對被告施以矯正之必要
    性等，妥適裁量最終具體應實現之刑罰，以符罪責相當之要
    求。因此，法院於酌定執行刑時，應體察法律恤刑之目的，
    為妥適之裁量，俾符合實質平等原則，否則有悖於公平正義
    ，即有裁量權行使不當之違失。又數罪併罰之定應執行之刑
    ，係出於刑罰經濟與責罰相當之考量，並非予以犯罪行為人
    或受刑人不當之利益，為一種特別的量刑過程，相較於刑法
    第57條所定科刑時應審酌之事項係對一般犯罪行為之裁量，
    定應執行刑之宣告，乃對犯罪行為人本身及所犯各罪之總檢
    視，除應考量行為人所犯數罪反應出之人格特性，並應權衡
    審酌行為人之責任與整體刑法目的及相關刑事政策，在量刑
    權之法律拘束性原則下，依刑法第51條第5款之規定，採限
    制加重原則，以宣告各刑中之最長期為下限，各刑合併之刑
    期為上限，但最長不得逾30年，資為量刑自由裁量權之外部
    界限，並應受法秩序理念規範之比例原則、平等原則、責罰
    相當原則、重複評價禁止原則等自由裁量權之內部抽象價值
    要求界限之支配，使以輕重得宜，罰當其責，俾符合法律授
    與裁量權之目的，以區別數罪併罰與單純數罪之不同，兼顧
    刑罰衡平原則（最高法院100年度台上字第21號、105 年度
    台抗字第715號裁判要旨參照）。末按執行刑之量定，係事
    實審法院自由裁量之職權，倘其所酌定之執行刑，並未違背
    刑法第51條各款或刑事訴訟法第370條第3項等所定之方法或
    範圍（即法律之外部性界限），亦無明顯違背公平、比例原
    則或整體法律秩序之理念及法律規範之目的（即法律之內部
    性界限）者，即不得任意指為違法或不當（最高法院108年
    度台抗字第89號裁判要旨參照）。
四、經查：受刑人先後犯如原裁定附表編號1至19所示19罪，經
    法院分別判處罪刑確定在案。且附表各罪前曾定執行刑及判
    處罪刑之情形如下：
  ㈠附表編號1至2經臺灣臺北地方法院108年度聲字第2號裁定定
    其應執行有期徒刑9月確定；
　㈡附表編號7至10經臺灣新北地方法院108年度審易字第624號判
    決定其應執行有期徒刑6月確定；
　㈢附表編號11至13經臺灣士林地方法院108年度審簡字第420號
    判決定其應執行有期徒刑1年確定；
　㈣附表編號14至17經臺灣新北地方法院108年度審易字第283、4
    01號判決定其應執行有期徒刑9月，上訴後經本院108年度上
    易字第1183號判決以上訴無具體理由駁回確定；
　　有各該裁判書及本院被告前案紀錄表附卷可憑。其中附表編
    號1至17、19為得易科罰金之罪，編號18為不得易科罰金之
    罪，檢察官依受刑人提出之「臺灣基隆地方檢察署依修正刑
    法第50條受刑人是否請求檢察官聲請定應執行刑聲請狀」（
    見原審卷第9頁），就附表所示19罪聲請定其應執行刑，經
    原審審核認聲請為正當，定其應執行刑為有期徒刑4年8月，
    係在各刑中最長有期徒刑7月以上，各刑合併刑期有期徒刑7
    年以下，合於法律規定之外部性界限；亦未逾越上開㈠至㈣所
    定應執行之刑，加計附表編號3、4、5、6、18、19所處有期
    徒刑6月、4月、6月、3月、7月、6月，合計有期徒刑5年8月
    之內部性界限，屬法院裁量職權之適法行使。又受刑人本次
    經檢察官向原審法院聲請定其應執行之刑，亦獲有較附表宣
    告刑總和減少有期徒刑2年4月之利益。本院考量受刑人前已
    有多次竊盜、毒品、搶奪等前科紀錄，本件所犯如原裁定附
    表所示之17次竊盜、1次搶奪、1次施用毒品共19罪，其中1
    次施用毒品固屬危害個人身心健康之病患型犯罪，然多次之
    竊盜、搶奪等嚴重侵害他人財產法益，對於危害社會有加重
    效應，亦可見受刑人屢屢再犯，漠視法令禁制。是綜衡卷存
    事證及受刑人所犯數罪類型、次數、各罪之侵害法益、個別
    罪質內容、各罪犯罪情節、對其犯罪應予之整體評價等一切
    情狀，因認原審所定執行刑，已屬大幅減輕受刑人之刑期，
    其所定應執行刑並未逾越法律所規定之範圍，亦無明顯過重
    而違背比例原則或公平正義之情形，與刑罰經濟、刑法定應
    執行刑之恤刑考量等法律規範目的均無違背，核屬原審法院
    定刑職權之適法行使，於法並無違誤。抗告意旨所指個案所
    定執行刑減免之情形，係法官酌量具體案件不同情節之結果
    ，且執行刑之酌定，尤無必須按一定比例、折數衡定之理，
    無從比附攀引他案量刑，指摘原裁定不當。從而，抗告意旨
    主張原審定刑過重，請求從輕定刑云云，自無可採。本件抗
    告為無理由，應予駁回。
據上論斷，應依刑事訴訟法第412條，裁定如主文。
中　　華　　民　　國　　109 　年　　3 　　月　　4 　　日
                  刑事第十三庭審判長法  官  王國棟
                                    法  官  曹馨方
                                    法  官　呂煜仁
以上正本證明與原本無異。
如不服本裁定，應於收受送達後5 日內向本院提出再抗告狀。
                                    書記官　林廷佳
中　　華　　民　　國　　109 　年　　3 　　月　　4 　　日

附表：
編　　　　　號  1 2 3 4  罪　　　　　名  竊盜 竊盜 竊盜 竊盜  宣　　告　　刑  有期徒刑4 月 有期徒刑6 月 有期徒刑6 月 有期徒刑4 月  犯　罪　日　期  107 年8 月16日 107 年7 月24日 107 年8 月20日 107 年7 月19日   偵查(自訴)機關年　度　案　號   臺北地檢107 年度偵字第22592 號  臺北地檢107 年度偵字第21949 號 新北地檢107 年度偵字第24494 、30349 號、偵緝字第3296號（聲請書誤載為107 年度偵字第2449號）  臺北地檢107 年度偵緝字第2087號 　　 最　後 事實審 法　　院     臺北地院     臺北地院     新北地院     臺北地院  案　　號 107 年度簡字第2645號（聲請書誤載為107 年度基簡字第2645號） 107 年度簡字第2643號 107 年度審易字第3050號 108 年度簡字第75號  判決日期 107 年10月18日 107 年10月22日 107 年12月26日　 108 年1 月24日 　　　 確  定 判  決  法　　院 　　臺北地院     臺北地院     新北地院     臺北地院  案　　號 107 年度簡字第2645號（聲請書誤載為107 年度基簡字第2645號） 107 年度簡字第2643號 107 年度審易字第3050號 108 年度簡字第75號  判　　決確定日期 107 年11月13日 107 年11月13日 108 年1 月29日 108 年2 月25日 是否為得易科罰金之案件         是　　　        是　　　        是        是 備           註  臺北地檢107 年度執字第8527號 臺北地檢107 年度執字第8561號 新北地檢108 年度執字第3397號 臺北地檢108 年度執字第1879號   編號1、2 業經臺北地院以108 年度聲字第2 號定應執行刑為有期徒刑9 月    

編　　　　　號  5 6 7 8  罪　　　　　名  毒品危害防制條例 竊盜 竊盜 竊盜  宣　　告　　刑  有期徒刑6 月 有期徒刑3 月 有期徒刑3 月 有期徒刑3 月  犯　罪　日　期  107 年7 月13日 107 年7 月12日 107 年5 月26日 107 年6 月4 日  偵查(自訴)機關年　度　案　號  新北地檢107 年度毒偵字第5949號 臺北地檢108 年度偵字第1322號 新北地檢108 年度偵字第3465、4044、4544、5131號 新北地檢108 年度偵字第3465、4044、4544、5131號 　　　 最　後 事實審 法　　院     新北地院     臺北地院     新北地院     新北地院  案　　號 107 年度審訴字第2229號 108 年度簡字第430 號（聲請書誤載為第403 號） 108 年度審易字第624 號 108 年度審易字第624 號  判決日期 108 年1 月11日 108 年3 月8 日 108 年5 月2 日　 108 年5 月2 日　 　　　 確  定 判  決 法　　院 　　　新北地院     臺北地院     新北地院     新北地院  案　　號 107 年度審訴字第2229號 108 年度簡字第430 號（聲請書誤載為第403 號） 108 年度審易字第624 號 108 年度審易字第624 號  判　　決確定日期 108 年2 月11日 108 年4 月1 日 108 年6 月3 日 108 年6 月3 日 是否為得易科罰金之案件         是　　　        是　　　        是        是 備           註  新北地檢108 年度執字第4242號 臺北地檢108 年度執字第3021號 新北地檢108 年度執字第10638 號（編號7 至10業經新北地院以108 年度審易字第624 號定應執行刑為有期徒刑6 月）  

編　　　　　號  9 10 11 12  罪　　　　　名  竊盜 竊盜 竊盜 竊盜  宣　　告　　刑  有期徒刑4 月 有期徒刑3 月 有期徒刑5 月 有期徒刑5 月  犯　罪　日　期  107 年7 月3 日 107 年9 月25日 107 年7 月19日 107 年7 月24日  偵查(自訴)機關年　度　案　號  新北地檢108 年度偵字第3465、4044、4544、5131號 新北地檢108 年度偵字第3465、4044、4544、5131號 士林地檢107 年度偵緝字第1333、13 34、1335 號 士林地檢107 年度偵緝字第1333、13 34、1335 號 　　 最　後 事實審 法　　院     新北地院     新北地院     士林地院     士林地院  案　　號 108 年度審易字第624 號 108 年度審易字第624 號 108 年度審簡字第420 號 108 年度審簡字第420 號  判決日期 108 年5 月2 日　 108 年5 月2 日　 108 年5 月30日　 108 年5 月30日　 　　　 確  定 判  決 法　　院 　　　新北地院     新北地院     士林地院     士林地院  案　　號 108 年度審易字第624 號 108 年度審易字第624 號 108 年度審簡字第420 號 108 年度審簡字第420 號  判　　決確定日期 108 年6 月3 日 108 年6 月3 日 108 年6 月24日 108 年6 月24日 是否為得易科罰金之案件         是　　　        是　　　        是        是 備           註  新北地檢108 年度執字第10638 號（編號7 至10業經新北地院以108 年度審易字第624 號定應執行刑為有期徒刑6 月）  士林地檢108 年度執字第4200號（編號11至13業經士林地院以108 年度審簡字第420 號定應執行刑為有期徒刑1 年）  

編　　　　　號  13 14 15 16  罪　　　　　名  竊盜 竊盜 竊盜 竊盜  宣　　告　　刑  有期徒刑5 月 有期徒刑3 月 有期徒刑3 月 有期徒刑4 月  犯　罪　日　期  107 年8 月14日 107 年7 月4 日 107 年8 月11日 107 年8 月15日   偵查(自訴)機關年　度　案　號   士林地檢107 年度偵緝字第1333、13 34、1335 號 新北地檢107 年度偵字第35752 、35912 、36240 號、108 年度偵字第79號（聲請書誤載為107 年度偵字第3575號） 新北地檢107 年度偵字第35752 、35912 、36240 號、108 年度偵字第79號（聲請書誤載為107 年度偵字第3575號） 新北地檢107 年度偵字第35752 、35912 、36240 號、108 年度偵字第79號（聲請書誤載為107 年度偵字第3575號） 　　 最　後 事實審 法　　院     士林地院     新北地院     新北地院     新北地院  案　　號 108 年度審簡字第420 號 108 年度審易字第283 、401 號 108 年度審易字第283 、401 號 108 年度審易字第283 、401 號  判決日期 108 年5 月30日　 108 年4 月25日 108 年4 月25日 108 年4 月25日 　　　 確  定 判  決 法　　院 　　　士林地院     臺灣高院     臺灣高院     臺灣高院  案　　號 108 年度審簡字第420 號 108 年度上易字第1183號 108 年度上易字第1183號 108 年度上易字第1183號  判　　決確定日期 108 年6 月24日 108 年8 月8 日 108 年8 月8 日 108 年8 月8 日 是否為得易科罰金之案件         是　　　        是　　　        是        是 備           註  士林地檢108 年度執字第4200號（編號11至13業經士林地院以108 年度審簡字第420 號定應執行刑為有期徒刑1 年） 新北地檢108年度執字第12356號（編號14至17業經新北地院以108 年度審易字第283 、401 號定應執行刑為有期徒刑9月）   

編　　　　　號  17 18 19   罪　　　　　名  竊盜 搶奪 竊盜   宣　　告　　刑  有期徒刑4 月 有期徒刑7 月 有期徒刑6 月   犯　罪　日　期  107 年8 月20日 107 年6 月12日 107 年8 月29日    偵查(自訴)機關年　度　案　號  新北地檢107 年度偵字第35752 、35912 、36240 號、108 年度偵字第79號（聲請書誤載為107 年度偵字第3575號）  新北地檢107 年度偵字第18835 號  基隆地檢107 年度偵字第6341號  　　　 最　後 事實審 法　　院     新北地院     臺灣高院     基隆地院   案　　號 108 年度審易字第283 、401 號 108 年度上訴字第1666號 108 年度基簡字第632 號   判決日期 108 年4 月25日 108 年7 月9 日 108 年7 月11日　  　　　 確  定 判  決  法　　院 　　　臺灣高院     臺灣高院     基隆地院   案　　號 108 年度上易字第1183號 108 年度上訴字第1666號 108 年度基簡字第632 號   判　　決確定日期 108 年8 月8 日 108 年8 月1 日 108 年8 月8 日  是否為得易科罰金之案件         是　　　        否　　　        是  備           註  新北地檢108 年度字第12356 號（編14至17業經新北地院以108 年度審易字第283 、401 號定應執行刑為有期徒刑9 月） 新北地檢108 年度執字第13793 號 基隆地檢108 年度執字第2682號